臺灣澎湖地方法院民事判決　　　　　　　 94年度保險字第1號
原　　　告　丙○○
被　　　告　國華人壽保險股份有限公司
法定代理人　甲○○
訴訟代理人　乙○○
複代理人　　黃杰
上列當事人間請求給付保險金事件，本院於民國95年12月27日言
詞辯論終結，判決如下：
    主  文
被告應給付原告新臺幣壹萬零伍佰元，及自民國九十四年九月二
十九日起至清償日止，按週年利率百分之十計算之利息。
原告其餘之訴駁回。
訴訟費用由被告負擔三百分之一，餘由原告負擔。
本判決第一項得假執行。
原告其餘假執行之聲請駁回。
    事實及理由
甲、兩造爭執之要旨
一、原告起訴主張：
（一）原告於民國92年8月28日搭乘訴外人陳明來所駕駛之PX-99
      5號計程車，途經馬公市○○路與民權路口時，竟與亦有
      疏失之訴外人歐祖得所駕駛之WX-005號自小客車發生碰撞
      ，原告因該車禍事件造成尾椎挫傷，歷經國軍澎湖醫院、
      財團法人天主教靈醫會惠民醫院、行政院衛生署澎湖醫院
      、三軍總醫院、中山醫院、林口長庚紀念醫院等住院及門
      診治療，迄今未能痊癒，身體遺留有下背痛、腰薦脊椎滑
      脫症第1度、腰椎第4、5節椎間盤突出症，併第5腰椎及第
      1薦椎神經根病變等傷病，造成原告行動遲滯，大部分時
      間需要臥床，終身僅可從事輕便工作，大小便及沐浴更衣
      部分需人扶助，並喪失言語能力，有脊柱機能障害，業已
      構成殘廢，自92年9月18日起至94年1月26日止，住院治療
      日數計達121日。
（二）原告自86年11月28日起，陸續向被告投保「至尊保本終身
      保險（另附加本人平安保險第2類（基本保障500萬元）契
      約、甲型豁免保費保險附約、安心住院醫療日額給付附約
      （NHI15）、新住院醫療保險附約（NHR5））、「福多保
      本終身壽險」（下稱福多保本1）、「福多保本終身壽險
      」（另附加「新住院醫療保險附約」（NHR10），下稱福
      多保本2）及以台北市保險業職業工會會員身分參加「團
      體保險」，該團體保險亦由被告承保，保險契約均仍在有
      效期間內。
（三）有關殘廢保險金的給付，「至尊終身險」契約第16條第1
      項原係載明：「被保險人若以非躉繳方式交付保險費者，
      於本契約有效且於繳費期間內，因遭遇外來突發的意外傷
      害事故，並以此意外傷害事故為直接且單獨原因，自意外
      傷害事故發生之日起至180日以內致成附表1所列2、3、4
      、5、6級殘廢程度之一者，本公司按該表所列給付金額給
      付殘廢保險金。」；然原告嗣於89年11月27日加保「本人
      平安保險第2類」、「住院醫補特約」等項目，依保險單
      批註欄記載「本人平安保險第2類」項目之內容包括「基
      本保障500萬元」等項目，變更保險契約內容，「平安險
      契約」第5條規定：「被保險人於本契約有效期間內遭受
      第2條約定的意外傷害事故，自意外傷害事故發生之日起
      180日以內致成附表所列28項殘廢程度之1者，本公司給付
      殘廢保險金，其金額按該表所列之給付比例計算。」而附
      表（殘廢程度與保險金給附表）第4級16項之「脊柱永久
      遺留顯著運動障礙者」，其給付比例為投保金額500萬元
      ( 按：主約投保金額為50萬元，然變更後本人之平安保險
      基本保障金額為500萬元)之35%，即175萬元。又「福多保
      本1」、「福多保本2」契約第15條關於部分殘廢保險金的
      給付事項，第1項係載明：「被保險人於本契約有效期間
      內，因疾病或意外傷害事故致成附表1所列第2、3、4、5
      、6級殘廢程度之1者，本公司按該表所列給付金額給付『
      部分殘廢保險金』。」，而脊柱永久遺留顯著運動障礙，
      構成第4級殘廢程度，其理賠金額為投保金額50萬元之35%
      ，即各17萬5000元，共35萬元。再依「保險會員團保手冊
      」記載，殘廢保險金之給付為「被保險人在保險有效期間
      內，因遭受非由疾病引起的意外傷害事故，自意外傷害事
      故發生之日起180日以內致成附表所列28項殘廢程度之1者
      ，其殘廢保險金按該表所列之給付比例計算。」，依團體
      險保險證載明傷害險金額為150萬元，而按附表所示，「
      脊柱永久遺留顯著運動障礙」之第4級殘廢程度，給付比
      例為35%，即52萬5000元。是被告應給付原告之殘廢保險
      金共計262萬5000元（175萬+35萬+52萬5000=262萬5000）
      。
（四）有關意外傷害醫療保險金及意外住院津貼部分，其中至尊
      保險「平安險契約」第6條規定：「本契約如經約定附加
      『傷害醫療保險金』，被保險人於本契約有效期間內遭受
      第2條約定的意外傷害事件，自意外傷害事故發生之日起1
      80以內，經登記合格的醫院或診所治療者，本公司就其實
      際醫療費用，超過社會保險給付部分，給付『實支實付傷
      害醫療保險金』。但1次傷害的給付總額不得超過保險單
      所記載的『每次傷害醫療保險金限額』等語，而「保險單
      批註欄」記載意外傷害醫療金額每次限額10萬元。本件自
      92年8月29日事故發生起至93年2月30日為止之180日內，
      原告支出超過社會保險給付部分之醫療費用為35926元，
      原告自得請求被告給付意外傷害醫療保險金35926元，又
      依「保險會員團保手冊」記載，醫療保險金之給付為「被
      保險人因遭受意外傷害事故所致之傷害，經登記合格之醫
      院或診所醫療時，於『每次傷害醫療保險給付限額』內，
      就所需且合理的實際支付醫療費用，給付保險金，以實支
      實付計算，最高以32000元為限，原告支出醫療費用35926
      元，超出限額，被告公司應給付原告最高額即32000元之
      意外醫療保險金。另依至尊保險「平安險契約」批註條文
      第4條規定：「本契約如經約定附加『住院津貼』，被保
      險人於本契約有效期間內遭受第2條約定的意外傷害事件
      ，自意外傷害事故發生之日起180以內，經登記合格的醫
      院住院治療，本公司就其必須且合理的住院日數，每日按
      保險單所記載的『住院津貼』金額給付，但最高以90日為
      限。依「保險單批註欄」記載「意外住院津貼」每日為15
      00元。本件自92年8月29日事故發生起至93年2月30日為止
      之180日內，原告共住院診療27日，依約被告應給付住院
      津貼保險金40500元。
（五）有關保險費豁免部分，依「至尊終身險」原告投保內容係
      「豁免保費保險附約 (甲型)20 年」，依「國華豁免保費
      保險特約 (甲型)條款」第4條規定「被保險人在本附約有
      效期間內因疾病或遭遇意外傷害而致失能，且失能狀況持
      續超過180日未能痊癒者，本公司將追溯自失能診斷確定
      之日起，於失能期間豁免下列2款之保險費：一、保險費
      到期日在失能診斷確定之日起至180日內者，本公司無息
      退還到期已收保險費予被保險人。二、保險費到期日在失
      能診斷確定之日起至180日以後者，且在失能狀況持續中
      ，本公司免收該期應繳保險費。前項保費包括主契約及附
      加於主契約之所有附約的保險費。」所謂失能，係指喪失
      從事一切可獲致報酬之工作能力，且持續180日以上者言
      。原告之傷害構成「脊柱永久遺留顯著運動障礙」之第4
      級殘廢程度，自92年8月28日車禍受傷迄今，喪失從事一
      切可獲致報酬之工作能力，且已持續180日以上。從而，
      自92年8月28日起至原告恢復從事一切可獲致報酬之工作
      能力時止，此期間之保險費依約均應豁免，原告已繳納之
      保險費47368元，被告應予返還。
（六）有關住院醫療日額保險金、長期住院保險金、出院後療養
      保險金、日額住院醫療保險金部分，其中至尊保險NHI附
      約」第11條規定：「被保險人於本附約有效期間內因疾病
      或傷害，經醫師診斷確定必須住院治療時，本公司自被保
      險人住院治療之日起依其投保計劃別之『住院醫療日額』
      乘以實際住院醫療日數 (含出院及入院當日)給付『住院
      醫療日額保險金』；但每次給付日數最長以365日為限。
      計劃NHI15之住院醫療日額為1500元。」原告因上開車禍
      事件造成脊柱肢體機能障害，共住院診療121日，已如上
      述，依約被告應給付住院醫療日額保險金181500元 (1500
      元/日x121日=181500元)，又「NHI附約」第13條規定：「
      被保險人於本附約有效期間內因疾病或傷害，經醫師診斷
      確定必須住院治療時，本公司除按第11條之規定辦理外，
      若住院天數超過30天以上者，另依其投保計劃別之『住院
      醫療日額』的2分之1乘以超過的天數給付『長期住院保險
      金』；但每次給付日數最長以120日為限。原告於醫院住
      院診療121日，扣除30日後為91日，『住院醫療日額』的2
      分之1為750元，長期住院保險金為68250元 (750元/日x91
      日=68,250元），再者「NHI附約」第15條規定：「被保險
      人於本附約有效期間內因疾病或傷害，經醫師診斷確定必
      須住院治療且經出院療養後，本公司依其投保計劃別之『
      住院醫療日額』的2分之1乘以其實際住院日數給付『出院
      後療養保險金』；但每次給付日數最長以120日為限。」
      原告於醫院住院診療121日，以120日計算，『住院醫療日
      額』的2分之1為750元，則出院後療養保險金為9萬元 (7
      50元/日x120日=9萬元)，又「NHR附約」條款第13條規定
      ：「被保險人因第6條之約定，而住院診療但為具有醫療
      費用明細表及正本收據者本公司依附表1給付金額表之換
      算每日住院醫療日額乘以實際住院日數給付日額住院醫療
      保險金，且每次住院最高給付天數為365日。同一住院期
      間，被保險人僅能就本附約之日額住院醫療保險金或第7
      條至第12條之保險金擇一申請。」原告附加投保之項目為
      「NHR計劃5」，原告住院日數為121日，原告選擇請求給
      付「日額住院醫療保險金」，每日換算為625元，醫療保
      險金為75625元。另福多保本2「NHR附約」條款第13條規
      定：「被保險人因第6條之約定而住院診療但未具有醫療
      費用明細表及正本收據者，本公司依附表1給付金額表之
      換算每日住院醫療日額乘以實際住院日數給付日額住院醫
      療保險金，且每次住院最高給付天數為365日。同一住院
      期間，被保險人僅能就本附約之日額住院醫療保險金或第
      7條至第12條之保險金擇一申請。」，原告住院日數為121
      日，原告選擇請求給付「日額住院醫療保險金」，每日換
      算為1,250元，合計醫療保險金為151250元 (1250元/日x1
      21日=151250元)。末以依「保險會員團保手冊」記載，有
      關住院醫療日額給付保險係約定「被保險人於本保險期間
      內，因疾病或意外經合格醫師證明必須住院醫療者，本公
      司按實際住院日數給付『住院醫療日額』，但每次給付日
      數最高以180天為限。」，出院療養金則約定每日200元，
      最長60日。原告投保之住院醫療1000級即指每日住院補貼
      1000元，而原告住院療養121日，以最高天數180天計算，
      被告公司應給付原告121000元之住院津貼。出院療養金以
      最長60日計算為12000元，原告均得請求。
（七）原告得請求被告公司給付上開保險金共348萬419元，扣除
      被告已理賠之金額202125元，被告尚應給付327萬8294元
      。此外，依約被告遲付保險金之遲延利息為年利1分，爰
      請求被告給付327萬8294元及自起訴狀繕本送達被告翌日
      起，至清償日止，按週年利率百分之10計算之利息。並聲
      明：願供擔保，請准宣告假執行。
二、被告則以：
（一）原告係於86年6月13日經被告業務單位經理鄧琪發之推介
      進入該單位為業務員，擔任保險招攬工作，嗣於86年11月
      28日，原告以其自己為被保險人投保系爭至尊保本終身壽
      險，先後附加有平安保險、安心住院醫療日額給付附約（
      NHI15)及新住院醫療保險附約（NHR5)等；嗣再投保福多
      保本1、２，並於福多保本2附加新住院醫療險（NHR10）
      ，原告自86年11月28日以來之要保書上所附之「被保險人
      告知及健康聲明書」均稱身體健康並無任何異狀。詎附加
      後不久，即發生機車事故，所有傷情均係依據其片面敘述
      ，說了就算，又不依契約條款約定於事故發生後之十日內
      通知被告，至難以查證，任其予取予求，一次輕描淡寫之
      機車事故，理賠金額即高達248069元，其中部分且係屬於
      支付腰椎疾病醫療費用，其後自89年6月至90年5月之一年
      內，復由於各種疾病理賠給付又達42萬餘元，而90年6 月
      8日一次摔傷意外，理賠金額亦高達274375元，並發現所
      支付之醫療費用及住院日數極不合理，經通知嗣後應依照
      契約條款約定於事故發生後十日內報備，原告仍我行我素
      置諸不理，事故則愈益密集，至92年7月方初度依約履行
      通知義務，但其謀求不當利益之經驗日益豐富，94年10月
      18日經電腦列印之理賠明細表共有六張半，已給付之理賠
      總金額高達0000000元之鉅，仍濫行提起本件之訴。
（二）原告未因92年8月28日訴外人陳明來與歐祖得間之車禍而
      受傷，其歷次求診治療之尾骨疾患乃陳舊之疾，自不得請
      領意外傷害醫療保險金或意外住院津貼保險金；又其陳舊
      疾病之腰椎間盤突出造成之神經炎、神經根炎及腰痛等症
      狀，未達各保險契約附表所載第4級16項殘廢程度所謂之
      「脊柱永久遺留顯著運動障礙者」標準，亦無失能之情形
      ，尚無請領殘廢保險金或豁免保費之餘地；另原告以台北
      市醬類職業工會會員身分參加團體保險，惟該團體保險效
      期至92年12月31日已屆至，是自93年1月1日起發生之保險
      事故，不得再依之前團體險條款請求理賠；至原告自92年
      9月18日起至94年1月26日止之護理、住院情形，皆因微傷
      小恙，動輒住院，有時甚至自費住院，以訛取高額醫療保
      險金，被告因無住院必要，自不得請領住院相關醫療保險
      金，惟被告從寬給付之結果，自原告假稱92年8月28日車
      禍造成「下背痛」等肢體傷害，請求給付巨額不當之保險
      金以來，被告仍給付20餘萬元等語，資為抗辯。並聲明：
      原告之訴駁回，若受不利判決，願供擔保，請准免為假執
      行。
乙、兩造不爭執事項
一、原告於92年8月28日搭乘訴外人陳明來所駕駛之PX-995號計
    程車，該計程車行經馬公市○○路與民權路口時，與訴外人
    歐祖得所駕駛之WX-0005號自小客車發生碰撞。
二、原告因下背痛、椎間盤突出、尾胝骨挫傷等脊柱傷害，曾有
    下列護理、住院紀錄：
（一）92年9月18日至92年9月23日：惠民醫院護理之家。
（二）92年10月3日至92年10月15日：惠民醫院護理之家。
（三）92年11月18日至92年11月25日：國軍澎湖醫院。
（四）93年4月27日至93年5月3日：衛生署澎湖醫院。
（五）93年6月2日至93年6月11日：三軍總醫院。
（六）93年6月28日至93年7月5日：衛生署澎湖醫院。
（七）93年8月17日至93年8月27日：中山醫院。
（八）93年11月3日至93年12月3日：林口長庚醫院。
（九）93年12月30日至94年1月26日：林口長庚醫院。
三、原告於86年11月28日向被告投保「至尊保本終身保險」，另
    附加本人平安保險第2類契約（基本保障500萬元，給付項目
    包含殘廢保險金、意外傷害醫療保險金、意外住院津貼）、
    甲型豁免保費保險附約（給付項目包含失能保費豁免）、安
    心住院醫療日額給付附約（NHI15，給付項目包含住院醫療
    日額保險金、長期住院保險金、出院後療養保險金）、新住
    院醫療保險附約（NHR5，給付項目包含日額住院醫療保險金
    ），保險契約仍在有效期間內。
四、原告於86年12月29日向被告投保「福多保本1」，給付項目
    包含部分殘廢保險金，保險契約仍在有效期間內。
五、原告於88年4月30日向被告投保「福多保本2」（給付項目包
    含部分殘廢保險金），另附加「新住院醫療保險附約」（NH
    R10，給付項目包含日額住院醫療保險金），保險契約仍在
    有效期間內。
六、原告曾以職業工會會員身分，於91年1月1日參加團體保險。
丙、得心證之理由
一、按意外傷害保險，係承保因意外傷害所致之損失。而人之傷
    害或死亡之原因，其一來自內在原因，另一則為外在事故（
    意外事故）。內在原因所致之傷害或死亡，係指被保險人因
    罹患疾病、細菌感染、器官老化衰竭等身體內部因素所致之
    傷害或死亡；外來事故（意外事故），則係指內在原因以外
    之一切事故，其事故之發生為外來性、偶然性，而不可預見
    者而言。倘被保險人之疾患，係因身體內在所引起，即非承
    保之範圍。本件原告未因92年8月28日訴外人陳明來與歐祖
    得間之車禍而受傷，其歷次求診治療之尾骨疾患（下背痛、
    神經炎、神經根炎及腰痛等症狀）乃前此之陳舊性疾患，有
    相關病歷資料附於本卷及台灣高等法院高雄分院94年度上字
    第193號（已判決確定）民事卷內可稽，自不得請領意外傷
    害醫療保險金或意外住院津貼保險金，原告主張得依至尊保
    險「平安險契約」、團體險分別請求意外傷害醫療保險金35
    926元、32000元，另依至尊保險「平安險契約」請求住院津
    貼保險金40500元云云，難謂有理。
二、次按勞工保險評定殘廢給付之依據係勞工保險條例相關之規
    定，此種政策保險與商業保險之保費計算基礎、保障對象本
    不同，勞工保險殘廢給付標準表所載給付標準與本件商業保
    險標準自難一致，本件系爭保險契約殘廢程度與保險金給付
    表第4級16項，所謂「脊柱永久遺留顯著運動障礙者」，係
    指頸柱完全強直，或在於胸椎以下「前後屈」、「左右屈」
    及「左右迴旋」3種的運動中，2種的運動被限制在生理範圍
    2分之1以下者。姑不論本件原告所提勞工保險殘廢診斷書，
    僅就原告前後屈，此「一種運動」的活動範圍予以鑑定說明
    ，與保險契約條款之定義已難謂合，況依該診斷書之記載，
    原告脊柱屈曲 (即前屈)45 度，伸展 (即後屈)10 度，前後
    屈共計55度，可屈曲的範圍已超過正常生理運動範圍（75
    度至85度）的2分之1以上（參照內政部88年12月8日台 (88)
    內社字第8839940號函，本院卷232頁），亦未達「脊柱永久
    遺留顯著運動障礙」之殘廢標準。又原告並無大部分時間需
    要臥床或喪失語言能力等失能情形（詳如下述），原告主張
    依「至尊終身險」、「福多保本1」、「福多保本2」、團體
    險分別得請求殘廢保險金175萬元、17萬5000元、17萬5000
    元、52萬5000元，另依「至尊終身險」附加之「豁免保費保
    險附約 (甲型)20 年」，得豁免返還保險費47368元云云，
    亦屬無稽。
三、關於住院保險金部分：
（一）系爭NHI與NHR條款第2條均約定：住院醫院不包括專供修
      養、戒毒、「護理」、養老等非以直接診治病人為目的之
      醫療機構。而惠民醫院澎惠醫字第61號函覆略以：「本院
      附設護理之家，係依護理人員法申請之『護理機構開業執
      照』辦理營運，非醫療法所核發『醫療機構開業執照』」
      （本院卷462頁），本件原告於92年9月18日及同年10月3
      日2次入住之惠民醫院附設「護理之家」，非屬契約條款
      所稱之醫院（惠民醫院於92年10月間所出具之病歷摘要表
      即載明「病人未住院治療」，本院卷115頁），原告請求
      給付該2次住院保險金，尚非可採。
（二）被告自93年1月1日起，究以台北市醬類工會或保險業工會
      會員身分參加團體保險，兩造固有爭執，惟查該2工會自
      93年1月1日起均未再向被告投保一節，有台北市保險業職
      業工會函（內容略以：於89年1月1日開辦原由被告承保之
      團體險效期至92年12月31日止，不再續約，本院卷727頁
      ）等可稽，堪認實在，原告主張自93年1月1日起所生之保
      險事故，仍得適用團體險契約請求保險金，核有不合。
（三）系爭保險契約NHI條款第11條及NHR第2條均規定，所謂「
      住院」，係指被保險人因疾病或傷害，經醫師診斷確定「
      必須」住院治療而言。若非「必須」，惟仍住院，被保險
      人尚不得請領任何住院保險金，以防被保險人濫行住院圖
      謀保險金而生道德上風險，乃屬當然。本件經本院向國軍
      澎湖醫院、衛生署澎湖醫院、三軍總醫院、中山醫院、林
      口長庚醫院調閱原告系爭住院期間之病歷資料（含護理紀
      錄），由卷附國軍澎湖醫院94.10.3醫親字第0940001743
      號函附病歷（頁123-頁125）、澎湖醫院就醫病歷 (頁491
      -頁514)、中山醫院就診病歷相關資料 (頁539-頁543)、
      三軍總醫院病歷 (頁545-頁577)、林口長庚醫院病歷 (頁
      612-頁680）顯示：原告均係主訴尾椎骨疼痛而住院復健
      ，住院後所做之相關身體評估（包含神經系統（包括意識
      、張眼、語言、運動、活動力）、循環系統、呼吸系統、
      腸胃系統、排泄系統、皮膚系統等之評估）均呈正常現象
      ，每次出院後醫師亦均建議可採門診方式復健治療等情；
      再參諸原告上開92.11.18─92.11.25入住國軍澎湖醫院，
      該院護理紀錄記載「... 建議平日做復健，病患不願來回
      醫院跑，故病患自費住院做復健」 (本院卷頁218)，病歷
      摘要表記載「病況以門診就醫即可，病患要求住院。院方
      認若需住院，合理住院天數為三天」（本院卷頁247）；
      於93.06.02─93.06.11入住三軍總醫院，該院護理紀錄記
      載「6/4偶至B1活動抽煙，6/7常四處走動，到院內散步」
      （本院卷573頁），於93.11.03─93.12.03入住林口長庚
      醫院，期間曾於11/29請假外出，並於自願出院聲明書中
      填載「因治療後無法達到休息睡眠，隔床他人騷擾以致先
      行暫且自行出院」（本院卷640、642頁），又該次護理紀
      錄則載「出院狀況：可執行居家照顧、疼痛緩解或藥物控
      制、神經功能穩定、有自我照顧能力、能使用輔助器作日
      常活動，且復健滿意、需使用輪椅行動」（本院卷643頁
      ）等，因認原告除無脊柱殘廢或失能之情形外，其住院之
      日數亦非全屬必要，應認原告在上開國軍澎湖醫院、衛生
      署澎湖醫院（2次）、三軍總醫院、中山醫院、林口長庚
      醫院（2次）之復健診療，各有3日、7日、8日、10日、5
      日、7日、7日，總計47日之住院治療必要為當。
（四）被告就上開原告必須住院之47日已依系爭保險契約付訖住
      院醫療日額保險金、出院後療養保險金、日額住院醫療保
      險金，此據被告提出理賠件壽險曾理賠明細表可參（本院
      卷107-110頁、259-265頁）。惟依至尊保險「NHI附約」
      第13條規定：「被保險人於本附約有效期間內因疾病或傷
      害，經醫師診斷確定必須住院治療時，本公司除按第11條
      之規定辦理外，若住院天數超過30天以上者，另依其投保
      計劃別之『住院醫療日額』的2分之1乘以超過的天數給付
      『長期住院保險金』；但每次給付日數最長以120日為限
      。」、「NHI附約」第16條規定：「因同一疾病：：：，
      必須住院2次以上時，如最近出院日期與再入院日期間隔
      未超過90日者，其一切給付，均視為1次住院辦理」，本
      件原告在上開衛生署澎湖醫院（2次）、三軍總醫院、中
      山醫院、林口長庚醫院（2次）之住院日數共計44日，經
      核符合該保險條款之長期住院保險金給付要件，自應就超
      過30日之部分（即14日），按每日750元計算保險金，此
      部分被告應給付原告10500元（14*750=10500）。本件原
      告據以請求長期住院保險金10500元，於法有據，應予准
      許；其逾此部分所為住院醫療日額保險金、出院後療養保
      險金、日額住院醫療保險金、長期住院保險金之請求，尚
      有未合，應予駁回。
四、綜上所述，原告得向被告請求之保險金，為1萬500元。原告
    據以請求被告給付1萬500元及自本訴狀繕本送達翌日即94年
    9月29日起，至清償日止，按週年利率百分之10計算之遲延
    利息，為有理由，應予准許。其逾此部份之請求，要屬無稽
    ，應予駁回。
五、假執行之宣告：本件原告勝訴部分未逾50萬元，應依職權宣
    告假執行，至原告其餘假執行之聲請，因訴之駁回而失所依
    據，不予准許。
六、結論：本件原告之訴為一部有理由，一部無理由，依民事訴
    訟法第79條、第389條第1項第5款，判決如主文。
中　　華　　民　　國　　96　　年　　1 　　月　　10　　日
                        民事庭  法　官　陳順輝
以上正本係照原本作成。
如不服本判決，應於判決送達後20日內，向本院提出上訴狀（須
附繕本）。
中　　華　　民　　國　　96　　年　　1 　　月　　10　　日
                                書記官  劉竹苞
